【裁判字號】    98,易,2132
【裁判日期】    980929
【裁判案由】    竊盜
【裁判全文】
臺灣板橋地方法院刑事判決              98年度易字第2132號
公  訴  人  臺灣板橋地方法院檢察署檢察官
被      告  甲  ○
上列被告因犯竊盜案件，經檢察官提起公訴（98年度偵字第2162
0 號），被告於審理程序中為有罪陳述，經告知簡式審判程序之
旨，並聽取當事人之意見後，經本院裁定行簡式審判程序，判決
如下：
    主  文
甲○犯毀壞門扇竊盜罪，處有期徒刑柒月，減為有期徒刑月又
拾伍日，如易科罰金，以銀元佰元折算壹日。
    事  實
一、甲○前於民國84年間犯竊盜罪及偽造文書罪，經本院分別以
    87年度訴緝字第246 號、87年度易緝字第362 號刑事判決判
    處有期徒刑一年二月、四月，分別於88年6 月8 日、同年4
    月26日確定。另因於87年11月30日犯竊盜罪、強盜罪及偽造
    文書罪，經本院以87年度訴字第2241號刑事判決分別判處有
    期徒刑六月、五年十月、六月，並定其應執行刑為有期徒刑
    六年八月，經臺灣高等法院以該院88年度上訴字第2803號刑
    事判決撤回上訴後，於88年10月15日確定。上開五罪之刑，
    於88年5 月11日入監執行後，再經本院定其應執行刑為有期
    徒刑八年，於94年9 月9 日假釋出監，假釋期間付保護管束
    ，期間至95年7 月16日期滿。
二、甲○因上開竊盜等犯行入監執行並經報准假釋出監後，已明
    知竊盜犯行之違法性，詎仍不知悔改，於該假釋期間，竟基
    於破壞他人住宅大門門鎖（屬大門一部分）以侵入竊盜之加
    重竊盜犯意，意圖為自己不法所有，於95年3 月16日下午1
    時30分前之某時許，至臺北縣蘆洲市○○街29號5 樓乙○○
    之住宅門前，破壞乙○○該住宅大門門鎖後，侵入乙○○住
    宅（侵入住宅部分，未據乙○○告訴），竊取屋內客廳書桌
    上之現金新臺幣（下同）42,000元以及廚房旁之書櫃內長型
    糖果塑膠罐一個（內有硬幣約1,000 餘元）得手後，隨即逃
    離現場。嗣經乙○○報案後，由警至乙○○住宅內採得甲○
    留在書櫃玻璃上之指紋，經比對建檔資料後，始查悉上情。
三、案經乙○○訴由臺北縣政府警察局蘆洲分局移送臺灣板橋地
    方法院檢察署檢察官偵查起訴。
    理  由
一、本案被告甲○所犯係死刑、無期徒刑或最輕本刑為三年以上
    有期徒刑以外之罪，於本院審理程序中，被告先就被訴事實
    為有罪之陳述，經本院告知簡式審判程序之旨，並聽取公訴
    人、被告之意見後，由本院依刑事訴訟法第273 條之1 第1
    項規定，裁定行簡式審判程序。
二、上開事實業據被告甲○於偵查及審理中均坦承不諱，核與證
    人即被害人乙○○及其配偶丙○○於警詢中證述情節相符，
    並有內政部刑事警察局95年4 月12日刑紋字第0950051346號
    鑑驗書一份在卷可稽，另有乙○○住宅附近之路口監視攝得
    被告影像之錄影監視器翻拍畫面照片七幀附卷可佐。是被告
    上開具任意性之自白核與事實相符應堪信實。本案事證明確
    ，被告犯行洵堪認定，應予依法論科。
三、按「行為後法律有變更者，適用行為時之法律。但行為後之
    法律有利於行為人者，適用最有利於行為人法律。」、「本
    法總則於其他法律有刑罰或保安處分之規定者，亦適用之。
    但其他法律有特別規定者，不在此限。」，94年2 月2 日修
    正公布並於95年7 月1 日施行之刑法第2 條第1 項定有明文
    （下稱修正後刑法；修正前刑法下稱修正前刑法），查被告
    為上開犯行後，修正後刑法已經施行，依上開規定，本案自
    應為新舊刑法之比較適用。茲依修正後刑法第2 條第1 項、
    第11條規定，並參酌最高法院九十五年度第八次、第二十一
    次刑事庭會議決議之新舊刑法適用原則，就上開各項足以影
    響本案行為可罰性範圍及其法律效果之相關新舊法律修正，
    比較本案新舊法律適用如下：
  (一)修正前刑法之易科罰金折算標準，依修正前刑法第41條第1
    項前段、95年5 月17日刪除並自同年7 月1 日施行之罰金罰
    緩提高標準條例第2 條（下稱刪除前罰金罰緩提高標準條例
    ）、現行法規所定貨幣單位折算新臺幣條第2 條等規定為折
    算後，係以新臺幣300 元以上900 元以下折算一日；而修正
    後刑法之易科罰金折算標準，依修正後刑法第41條第1 項前
    段規定，係得以新臺幣1,000 元、2,000 元或3,000 元折算
    一日。是就易科罰金之折算標準部分，係以行為時法即修正
    前刑法有利於被告。
  (二)綜上，本案經全部罪刑為比較結果，除新舊法處罰之輕重相
    同，無比較適用問題，而應依一般法律適用原則，適用裁判
    時法之事項外，以修正前刑法最有利於被告，自應適用修正
    前之刑法規定，對被告論罪科刑。
四、被告甲○於事實欄二所示之時間，以不詳方式破壞乙○○住
    宅大門門鎖進入該住宅竊取同欄所示之物，核其所為，係犯
    刑法第321 條第1 項第2 款之毀壞門扇竊盜罪。爰審酌被告
    犯罪動機、教育程度及生活狀況、品行、智識程度與其因本
    案犯行所生之危害，並參其犯罪後坦承犯行等一切情狀，量
    處如主文所示之刑，以示懲儆。又被告本案之犯罪時間係在
    96年4 月24日以前，所犯罪名與宣告刑，均合於減刑條件，
    且無同條例規定不得減刑之事由（本案前雖經檢察官函送本
    院請求與本院95年度易字第549 號被告所犯竊盜案件併案審
    理，惟該案經本院於95年5 月26日通緝並於98年6 月3 日緝
    獲被告後，由本院以98年度易緝字第121 號刑事判決就該案
    原起訴部分判決被告犯竊盜未遂罪，併就經檢察官於該案請
    求併案之本案部分，以無裁判上一罪關係退併辦，是本案於
    併案前之偵查中既未經通緝，而併案係無訴訟繫屬之效力，
    自難認上開本院就95年度易字第549 號案件對被告該案起訴
    事實所發布之通緝效力及於本案），依中華民國九十六年罪
    犯減刑條例第7 條、第2 條第1 項第3 款規定，應減其刑二
    分之一，爰依上開規定，於主文減其宣告刑，並依同條例第
    9 條規定，諭知易科罰金之折算標準。
據上論斷，應依刑事訴訟法第273 條之1 第1 項、第299 條第1
項前段，修正前刑法第41條第1 項前段，修正後刑法第321 條第
1 項第2 款，中華民國九十六年罪犯減刑條例第2 條第1 項第3
款、第7 條、第9 條，刪除前罰金罰緩提高標準條例第2 條，現
行法規所定貨幣單位折算新臺幣條例第2 條，判決如主文。
本案經檢察官陳怡親到庭執行職務。
中    華    民    國    98    年    9     月    29    日
                  刑事第一庭  法  官  陳世旻
上列正本證明與原本無異。
如不服本判決，應於判決送達後10日內敘明上訴理由，向本院提
出上訴狀 (應附繕本) ，上訴於臺灣高等法院。其未敘述上訴理
由者，應於上訴期間屆滿後20日內向本院補提理由書「切勿逕送
上級法院」。
                              書記官  楊雅芳
中    華    民    國    98    年    10    月    7     日
附錄：本案論罪科刑法條
中華民國刑法
第321 條（加重竊盜罪）
犯竊盜罪而有左列情形之一者，處六月以上、五年以下有期徒刑
：
一、於夜間侵入住宅或有人居住之建築物、船艦或隱匿其內而犯
    之者。
二、毀越門扇、牆垣或其他安全設備而犯之者。
三、攜帶兇器而犯之者。
四、結夥三人以上而犯之者。
五、乘火災、水災或其他災害之際而犯之者。
六、在車站或埠頭而犯之者。
前項之未遂犯罰之。


司法院資訊處製作；財團法人民間司法改革基金會備份。
